臺灣高雄地方法院交通事件刑事裁定　　 94年度交聲字第541號
 原處分機關　交通部公路總局高雄區監理所
 異　議　人　甲○○
右受處分人因違反道路交通管理處罰條例案件，對於交通部公路
總局高雄區監理所94年9 月23日所為之處分（原處分字號：高監
自字第裁80－Z00000000號），聲明異議，本院裁定如下：
    主  文
異議駁回。
    理  由
一、本件異議意旨略以：交通部公路總局高雄區監理所依據員警
    之舉發通知單，認異議人即受處分人（下稱異議人）駕駛車
    號ZM－7045號自小客車，於民國94年6 月19日下午3 時41分
    許，行經限速為時速110 公里之國道三號南下324.4 公里處
    時，為警以雷達測速器測得異議人以時速122 公里之速度行
    駛，超速時速12公里，經警當場攔停舉發，異議人復未能提
    出駕駛執照以茲查驗，即以異議人違反道路交通管理處罰條
    例第33條第1 項「汽車行駛於高速公路，而不遵管制」及同
    法第25條第3 款「駕駛車輛未隨身攜帶駕駛執照」之規定，
    共裁罰罰金新台幣（下同）六千六百元，並依同條例第63條
    第1 項規定計違規點數1 點。然員警實施攔檢之方式是否合
    法，其用以測速之器材是否準確，其測速之方式是否會有張
    冠李戴之虞，均非無疑，而異議人突遭攔檢，一時心慌，遍
    尋不著駕照證件，詎員警竟執此逕認異議人未隨身攜帶駕照
    ，原處分機關據此所為處分，顯失公平，
    爰聲明異議，請求撤銷原處分等語。
二、按「汽車行駛高速公路，應依速限標誌指示」、「汽車行駛
    於高速公路或設站管制之道路，而不遵管制之規定者，處汽
    車駕駛人新台幣三千元以上六千元以下罰鍰」、「汽車駕駛
    人有第33條情形者，記違規點數1 點」、「汽車駕駛人，有
    駕駛車輛未隨身攜帶駕駛執照者，處新台幣三百元以上六百
    元以下罰鍰，並責令禁止駕駛」，高速公路交通管制規則第
    5 條前段、道路交通管理處罰條例第33條第1 項、第63條第
    1 項第1 款、第25條第3 款分別定有明文。
三、訊據異議人固坦承曾於前揭時、地駕駛車牌號碼ZM－7045號
    自用小客車，行經國道最高限速110 公里之國道三號南下32
    4.4 公里路段，並為警攔查之事實，惟以前詞置辯。經查：
  (一)本件舉發經過及使用雷射槍測速器之方式，經證人即內政部
    警政署國道公路警察局白河分隊第八警察隊之朱信聰證稱：
    「我們使用雷射槍測速，雷射槍有紅外線，我們可以鎖定要
    測速的車輛，將雷射槍指向該部車輛，畫面上就會顯示該部
    車的車速，及該車與我們測速點間的距離，所以不會有誤判
    」、「（雷射槍）最近一次檢修在94年8 月，大約每隔一年
    或半年檢修一次，檢修情況正常」、「（舉發）當時駕駛（
    即異議人）拿不出駕照，有切結」等語（見本院卷第16至17
    頁），並有卷附雷射槍出廠證明文件1 份、切結書1 紙為憑
    （見本院卷第19頁、第35頁），另內政部警政署國道公路警
    察局第八警察隊所使用之測速儀器業經檢驗合格，經業者於
    94 年3月21日前往檢測，功能均屬正常，測試無誤，亦有內
    政部警政署國道公路警察局第八警察隊94年3 月21日公警八
    交字第0940890270之2 號函、志伸股份有限公司94年8 月12
    日志字第05BA435 號函及電達測速器經經濟部標準檢驗局檢
    驗合格經我國法院公證之文件譯本各1 件在卷可按（見本院
    卷第19頁、第33頁），故其精確性應無可疑。又交通員警掣
    單舉發違反道路交通管理處罰條例所列之違規事實，本質上
    為行政處分，係公務員基於職務上權力，依法就特定之具體
    事件所為具有公法上效果之單方行政行為，基於公務員為公
    法上行為具有公信力之原則，該行政處分當可被推定為真正
    ，其據以依法處分之事實認定亦為真正無誤，本此公信原則
    ，乃立法者賦予行政機關制定違反道路交通事件統一裁罰標
    準及處理細則，使勤務員警得當機處分（如該細則第23條）
    以達其維護交通秩序、安全之行政目的，反之，若謂公務員
    一切行政行為均需預留證據以證其實，則國家行政勢必窒礙
    難行，據此，刑事訴訟法就犯罪證據有關之規定中與屬行政
    秩序罰之交通違規裁罰本質不合之部分，自不在準用之列，
    從而，受處分人既未就執勤員警之舉發有誤提出相關證據以
    供調查，亦查無任何證據足資證明其有捏造事實違法取締之
    情事，則執勤員警本其維護交通秩序、安全職責所為之舉發
    ，自應受到合法、正確之推定。受處分人在別無任何證據之
    下，徒憑揣測任意質疑本件舉發之正確性，尚無可採。
  (二)又異議人於前揭時地因超速為警攔查時，確實未能提出駕駛
    執照以供查驗，有異議人書立之切結書1 份足憑（見本院卷
    第35頁），異議人徒空言辯稱前揭時地確有攜帶駕駛執照，
    僅係一時情急無法提出云云，尚非可採。
四、綜上所述，異議人前揭所辯，不足採信，其有違規情事無訛
    。原處分機關即交通部公路總局高雄區○○○○○道路交通
    管理處罰條例第33條第1 項、第25條第1 項、第63條第1 項
    第1 款之規定，裁處異議人罰鍰六千六百元，並計違規點數
    計1 點，核無不當，從而，本件異議為無理由，應予駁回。
五、據上論斷，依道路交通案件處理辦法第19條，裁定如主文。
中　　華　　民　　國　　94　　年　　11　　月　　16　　日
                  交通法庭    法　官  賴文姍
以上正本證明與原本無異。
如不服本裁定，應於收受送達後5 日內向本院提出抗告狀。
中　　華　　民　　國　　94　　年　　11　　月　　16　　日
　　　　　　　　　　　　　　　書記官  王高山
